【裁判字號】    91,易,796
【裁判日期】    921128
【裁判案由】    竊盜
【裁判全文】
臺灣彰化地方法院刑事判決                          九十一年度易字第七九六號
    公  訴  人  臺灣彰化地方法院檢察署檢察官
    被      告  戊○○
右列被告因竊盜案件，經檢察官提起公訴 (九十一年度偵字第四五一八號)，本院認
有刑事訴訟法第二百七十三條之一第一項情形，改依簡式審判程序判決如左：
    主      文
戊○○共同連續攜帶兇器毀越安全設備竊盜，累犯，處有期徒刑捌月。
扣案之活動扳手、大型破壞剪刀、鐵鍬、鐵鋸各壹支及虎頭鉗貳支均沒收。
    事      實
一、戊○○曾於民國（下同）九十年間因竊盜案件，經臺灣臺中地方法院以九十年中
    簡字第九七四號判決判處有期徒刑三月確定，甫於同年十月二十六日執行完畢，
    仍不思悔改，夥同乙○○共同基於為自己不法所有之概括犯意，及輪流擔任把風
    之行為分擔，先於九十一年七月八日二時二十分許竊取己○○所有置於彰化縣永
    靖鄉○○路○段五０六號旁工地內之水泥攪拌機一臺；旋於同日二時五十分許至
    彰化縣永靖鄉○○村○○路○段三七四巷一號竊取甲○○所有、置於房屋外走廊
    上之電動鋸子一具後，再由戊○○持乙○○所有客觀上足以供兇器使用之鐵製虎
    頭鉗，持虎頭鉗將該屋廚房窗戶（安全設備）破壞、並進入竊取屋內丁○○所有
    之農藥噴霧器兩部；又於同日三時二十分許到位於彰化縣永靖鄉○○村○○路○
    段三一三號吾人居住之倉庫外，共同竊取胡津禕所有置於屋外之動力農藥噴霧器
    一部、鑽土機一臺、電動鋸子一具、喇叭一個、園藝動力裁剪刀一臺及鋸檯一臺
    。嗣於同日五時許，在彰化縣和美鎮○○里○○路一六一巷口處為警查獲，自乙○○所駕駛之車牌號碼ＢＡ∣六二三三號自小客貨車內起出動力農藥噴霧器一部
    、鑽土機一臺、電動鋸子一具、水泥攪拌機一臺，並扣得乙○○所有供犯罪所用
    或預備供犯罪用之活動扳手、大型破壞剪刀、鐵鍬、鐵鋸各一支及虎頭鉗二支。
二、案經彰化縣警察局和美分局報告臺灣彰化地方法院檢察署檢察官偵查起訴。本院
    認有刑事訴訟法第二百七十三條之一第一項情形，改依簡式審判程序審理。
    理     由
一、右揭犯罪事實，業據被告戊○○於警局詢問及偵審中坦承不諱，核與被告乙○○
    所述相符，且與被害人己○○、甲○○、丁○○、胡津禕之供述大致相符，並有
    贓物認領保管單四紙、照片八幀及扣押物品清單一紙附卷可稽，被告罪行洵堪認
    定。
二、核被告戊○○所為，除持乙○○所有客觀上足以供兇器使用之鐵製虎頭鉗將該屋
    廚房窗戶（安全設備）破壞、並進入無人居住屋內竊取丁○○所有之農藥噴霧器
    兩部之行為，係犯刑法第三百二十一條第一項第二款、第三款之加重竊盜罪外，
    其餘係犯刑法第三百二十條第一項之竊盜罪，被告戊○○與乙○○二人有犯意之
    聯絡及行為之分擔，依共同正犯論處。其先後多次犯行，時間緊接，所犯係犯罪
    基本構成要件相同之罪，顯係基於概括犯意為之，依連續犯論以加重竊盜一罪，
    並加重其刑。末察被告戊○○曾於民國（下同）九十年間因竊盜案件，經臺灣臺
    中地方法院以九十年中簡字第九七四號判決判處有期徒刑三月確定，甫於同年十
    月二十六日執行完畢，此有臺灣彰化地方法院檢察署刑案查註紀錄表足憑，其於
    執行完畢後五年內再犯有期徒刑以上之本罪，為累犯，應依法遞加重其刑。爰審
    酌被告犯罪之動機、方法、手段、次數、所生危害暨犯後態度良好等一切情狀，
    量處如主文所示之刑，以示懲儆。扣押之活動扳手、大型破壞剪刀、鐵鍬、鐵鋸
    各一支及虎頭鉗二支，係供犯罪所用或預備供犯罪用之物，且屬共同被告乙○○
    所有，併依刑法第三十八條第三項、第一項第二款宣告沒收。
三、臺灣彰化地方法院檢察署檢察官前曾以九十二年偵字第二二四二號於移送併辦意
    旨略謂：乙○○與戊○○共同基於為自己不法所有之概括犯意，於九十一年六月
    九日零時許，在彰化縣彰化市○○里○○○路一○六號蔣振輝之工地上，徒手竊
    取蔣振輝所有之電動打璧機一部，打璧空氣壓力機三部、電動鑽孔機壹台、手提
    磨砂電動機一支、電動切鋼鐵機一台、混泥土振動機一台、手提電動切木板機一
    台、電動混泥土攪拌機一台、電動磁磚切割機一台，認犯竊盜罪嫌，且與前開有
    罪部分有連續犯之裁判上一罪關係云云；惟查，訊據乙○○、戊○○二人均堅決
    否認此部份竊行，被告乙○○辯稱：「沒有做上述行為，是警察帶我們去（失竊
    現場）的，警訊筆錄是警察叫我簽名後我就走了」等語，而彰化縣警察局和美分
    局承辦員警丙○○亦到庭證稱：「此案我們沒有扣到證物，五張照片係被害人重
    新買過後我們所拍照的」無誤，足見檢察官移送併辦部分並非被告所為，自不得
    以被告於警訊中之自白，為被告有罪之唯一論據，然檢察官認與前開有罪部分有
    連續犯之裁判上一罪關係云云，爰不另就移送併辦部分為無罪之諭知，且前已退
    由檢察官另為適法之處理，附此說明。
據上論斷，應依刑事訴訟法第二百七十三條之一第一項、第二百九十九條第一項前段
、刑法第二十八條、第五十六條、第三百二十一條第一項第三款、第二款、第四十七
條、第三十八條第一項第二款，判決如主文。
本案經檢察官吳怡盈到庭執行職務。
中      華      民      國      九十二      年    十一  月    二十八    日
                                臺灣彰化地方法院刑事第三庭
                                    法      官       施  坤  樹
右正本證明與原本無異。
如不服本判決，應於判決送達後十日內向本院提出上訴狀( 須附繕本 )。
告訴人或被害人對於判決如有不服具備理由請求檢察官上訴者，其上訴期間之計算係
以檢察官收受判決正本之日期為準。
                                    法院書記官       陳  文  俊
中      華      民      國      九十二      年    十二  月      三      日
刑法第三百二十一條
犯竊盜罪而有左列情形之一者，處六月以上五年以下有期徒刑：
一、於夜間侵入住宅或有人居住之建築物、船艦或隱匿其內而犯之者。
二、毀越門扇、牆垣或其他安全設備而犯之者。
三、攜帶兇器而犯之者。
四、結夥三人以上而犯之者。
五、乘火災、水災或其他災害之際而犯之者。
六、在車站或埠頭而犯之者。
前項之未遂犯罰之。


司法院資訊處製作；財團法人民間司法改革基金會備份。
